臺灣臺南地方法院刑事判決
109年度金訴字第313號
公  訴  人  臺灣臺南地方檢察署檢察官
被      告  林巧穎


上列被告因詐欺等案件，經檢察官提起公訴（109年度偵緝字第9
45號），本院依簡式審判程序判決如下：
    主  文
林巧穎幫助以網際網路對公眾散布而犯詐欺取財罪，處有期徒刑
陸月。
    事實及理由
一、本件犯罪事實、證據均引用起訴書之記載（如附件）。
二、本件係經被告林巧穎有罪之陳述，而經本院裁定以簡式審判
    程序加以審理，依據刑事訴訟法第二百七十三條之二規定排
    除嚴格證據調查；並依同法第三百十條之二之準用第四百五
    十四條之規定製作略式判決書，先予敘明。
三、核被告所為，係犯刑法第三十條第一項前段、第三百三十九
    條之四第一項第三款之幫助以網際網路對公眾散布而犯詐欺
    取財罪、洗錢防制法第十四條第一項之幫助隱匿詐欺犯罪所
    得洗錢罪（檢察官當庭更正為幫助洗錢罪）。又被告係幫助
    犯，應依刑法第三十條第二項規定，按正犯之刑減輕之。被
    告以一交付帳戶行為，致告訴人趙幼琦、陳柏偉、許惠珠、
    羅傑民、陳琪玫受騙，觸犯數幫助以網際網路對公眾散布而
    犯詐欺取財罪；另被告所犯幫助以網際網路對公眾散布而犯
    詐欺取財罪、隱匿詐欺犯罪所得洗錢罪，二罪行為之重要部
    分局部重疊，依一般社會通念，認應評價為一罪方符合刑罰
    公平原則，其以一行為同時觸犯前開數罪名，為想像競合犯
    ，從一重之幫助以網際網路對公眾散布而犯詐欺取財罪處斷
    。爰審酌被告犯罪動機、手段、素行、所生危害、尚未與告
    訴人達成民事和解賠償其損害及被告犯後態度及自述生活狀
    況等一切情狀，量處如主文所示之刑。
據上論斷，依刑事訴訟法第二百九十九條第一項前段、第二百七
十三條之一第一項、第二百八十四條之一、第三百十條之二，洗
錢防制法第十四條第一項，刑法第十一條、第三十條、第三百三
十九條之四第一項第三款，刑法施行法第一條之一，判決如主文
。
本案經檢察官周盟翔提起公訴，檢察官謝欣如到庭執行職務。
中　　華　　民　　國　　110 　年　　1 　　月　　11　　日
　　　　　　　　　刑事第九庭    法　官　鍾邦久
以上正本證明與原本無異。
如不服本判決應於收受本判後20日內向本院提出上訴書狀，並應
敘述具體理由。其未敘述上訴理由者，應於上訴期間屆滿後20日
內向本院補提理由書狀（均須按他造當事人之人數附繕本）「切
勿逕送上級法院」。
  　　　　　　　　　　　　　　　書記官　黃憶筑
中　　華　　民　　國　　110 　年　　1 　　月　　11　　日
附錄本案論罪科刑法條全文：　
洗錢防制法第2條第2款：
本法所稱洗錢，指下列行為：
二、掩飾或隱匿特定犯罪所得之本質、來源、去向、所在、所有
    權、處分權或其他權益者。
洗錢防制法第3條第2款：
本法所稱特定犯罪，指下列各款之罪：
二、刑法第 121 條第 1 項、第 123 條、第 201 條之 1 第 2
    項、第 268 條、第 339 條、第 339 條之 3、第 342 條、
    第 344 條、第 349 條之罪。
洗錢防制法第14條第1項：
有第二條各款所列洗錢行為者，處 7 年以下有期徒刑，併科新
臺幣 5 百萬元以下罰金。
中華民國刑法第339條之4第1項：
犯第 339 條詐欺罪而有下列情形之一者，處 1 年以上 7 年以
下有期徒刑，得併科 1 百萬元以下罰金：
一、冒用政府機關或公務員名義犯之。
二、三人以上共同犯之。
三、以廣播電視、電子通訊、網際網路或其他媒體等傳播工具，
    對公眾散布而犯之。
中華民國刑法第30條第1項：
（幫助犯及其處罰）
幫助他人實行犯罪行為者，為幫助犯。雖他人不知幫助之情者，
亦同。
附件：
臺灣臺南地方檢察署檢察官起訴書
                                    109年度偵緝字第945號
　　被　　　告　林巧穎　

上列被告因詐欺等案件，已經偵查終結，認應提起公訴，茲將犯
罪事實及證據並所犯法條分敘如下：
　　　　犯罪事實
一、林巧穎可預見將金融機構帳戶提供他人使用，將可能遭詐騙
    集團利用作為犯罪工具，猶基於縱有人以其金融機構帳戶實
    施財產犯罪，亦不違背其本意之幫助詐欺及洗錢不確定故意
    ，於民國109年7月31日19時43分許，在臺南市○○區○○○街00
    號全家歸仁文仁店，將其申用之第一商業銀行帳號000-0000
    0000000號帳戶（下稱一銀帳戶）及京城商業銀行帳號000-0
    00000000000號帳戶（下稱京城銀帳戶）之存摺、提款卡及
    密碼等物，以每個帳戶每10日租金新臺幣（下同）1萬1千元
    之代價，出租寄交予真實姓名年籍均不詳之人使用，以此方
    式幫助該人所屬之詐欺集團掩飾渠等因詐欺犯罪所得之財物
    。嗣該詐欺集團成員取得上開帳戶後，基於意圖為自己不法
    所有之犯意聯絡，分別為以下之犯行：
  ㈠於109年8月4日前某日，在臉書社群分享「朋友販賣手機，活
    動限量之空機價，價格較低」之不實訊息，嗣趙幼琦於109
    年8月4日19時13分許，在新北市○○區○○路○段000號3樓住處
    ，以手機上網瀏覽上開訊息並加其LINE後，因而陷於錯誤，
    向暱稱「黃珮嘉」訂購2支Iphone 11 pro手機，於同日依指
    示轉帳30,000元至林巧穎一銀帳戶，而掩飾詐欺犯罪所得之
    去向。
  ㈡於109年8月4日前某日，在臉書社群分享「朋友通訊行今天開
    幕限時搶購活動特惠7支」之不實訊息，嗣陳柏偉配偶陳諭
    瑩於109年8月4日19時45分許，以手機上網瀏覽上開訊息並
    加其LINE後，因而陷於錯誤，向暱稱「黃珮嘉」訂購2支Iph
    one 11 pro手機，於同日19時54分、20時8分許，依指示各
    轉帳30,000元至林巧穎一銀帳戶，而掩飾詐欺犯罪所得之去
    向。
  ㈢於109年8月4日前某日，在臉書社群分享「拍賣Iphone 11 pr
    o手機」之不實訊息，嗣許惠珠於109年8月4日20時許，在高
    雄市○○區○○○○路000巷00號13樓住處，以手機上網瀏覽上開
    訊息並加其LINE後，因而陷於錯誤，向暱稱「黃珮嘉」訂購
    1支Iphone 11 pro手機，於同日20時19分許，依指示轉帳15
    ,000元至林巧穎京城銀帳戶，而掩飾詐欺犯罪所得之去向。
  ㈣於109年8月4日前某日，在臉書社群分享「販賣Iphone手機」
    之不實訊息，嗣羅傑民於109年8月4日20時37分許，在臺北
    市○○區○○○路○段000號用餐時，以手機上網瀏覽上開訊息並
    加其LINE後，因而陷於錯誤，向暱稱「李曉菁」訂購2支Iph
    one手機，於同日20時46分、20時51分許，依指示各轉帳15,
    00元、18,000元至林巧穎京城銀帳戶，而掩飾詐欺犯罪所得
    之去向。
  ㈤於109年8月4日前某日，在臉書社群分享「新設通訊行優惠」
    之不實訊息，嗣陳琪玫於109年8月4日19時20分許，在臺南
    市○○區○○路000號6樓之2住處，以手機上網瀏覽上開訊息並
    加其LINE後，因而陷於錯誤，向暱稱「黃珮嘉」訂購1支Iph
    one手機，於同日19時57分許，依指示轉帳15,000元至林巧
    穎一銀帳戶，而掩飾詐欺犯罪所得之去向。
    嗣趙幼琦、陳柏偉、許惠珠、羅傑民及陳琪玫均查覺有異，
    報警處理，始悉上情。
二、案經訴請趙幼琦、陳柏偉、許惠珠、羅傑民及陳琪玫訴由臺
    南市政府警察局歸仁分局移送偵辦。
　　　　證據並所犯法條
一、證據清單及待證事實：
編號 證據名稱 待證事實 1 被告林巧穎於偵查中之自白 被告坦承應徵工作即出租帳戶，於上開時、地寄出前揭一銀、京城銀帳戶資料給真實姓名年籍均不詳之人使用，且因擔心非法使用，而不敢提供自己使用中之中國信託及郵局帳戶給對方等事實。    2 證人即告訴人趙幼琦於警詢中之指述（證）及報案資料、LINE對話截圖各1份 告訴人趙幼琦上開受騙匯款之事實。 3 證人即告訴人陳柏偉於警詢中之指述（證）及報案資料、LINE對話截圖各1份 告訴人陳柏偉配偶陳諭瑩上開受騙匯款之事實。 4 證人即告訴人許惠珠於警詢中之指述（證）及報案資料、LINE對話截圖各1份 告訴人許惠珠上開受騙匯款之事實。 5 證人即告訴人羅傑民於警詢中之指述（證）及報案資料、LINE對話截圖各1份 告訴人羅傑民上開受騙匯款之事實。 6 證人即告訴人陳琪玫於警詢中之指述（證）及報案資料、LINE對話截圖各1份 告訴人陳琪玫上開受騙匯款之事實。 7 被告林巧穎與詐騙集團成員line對話截圖1份 被告以上開條件出租帳戶給詐騙集團之事實 8 被告林巧穎申用之一銀、京城銀帳戶基本資料及明細各1份 被告出租之前揭一銀、京城銀帳戶遭詐騙集團作為財產犯罪使用之事實。 
二、核被告所為，係違反洗錢防制法第2條第2款、同法第3條第2
    款、同法第14條第1項洗錢罪及幫助犯刑法第30條第1項、刑
    法第339條之4第1項第3款之加重詐欺取財罪嫌。被告以一行
    為，觸犯上開2罪名，為想像競合犯，請依刑法第55條規定
    ，從一重之幫助加重詐欺罪嫌論處。
三、依刑事訴訟法第251條第1項提起公訴。
　　此　致
臺灣臺南地方法院
中　　華　　民　　國　 109　　年　　11　　月　　27　　日
　　　　　　　　　　　　　　　檢察官   周 盟 翔
本件證明與原本無異
中　　華　　民　　國　 109　　年　　11　　月　　30　　日
                              書記官   陳 仕 龍